# 求助陈版 : 如何理解增加未来履行履约义务的资源。

提问人：csse235 时间：2022-07-09 13:17:29
如何理解该项支出能够增加未来履行履约义务的资源。

回答人：chenyiwei
最常见的一种情形是：企业专门为了履行与特定客户之间的销售合同或者劳务合同，而购置或建造了某项具有专用性的资产，其受益期限涵盖后续的整个履约期间。例如为了某个特定的专门客户合同而购置的专用设备，该设备仅可用于该合同的履行目的，预计在该合同结束后无其他用途，仅可用于在该合同项下向该特定客户提供服务，例如根据该客户所下的订单为其生产产品。由于其使用权由客户主导，所以不属于本企业的固定资产。典型例子是汽车零部件厂商为了向整车厂供应零部件而专门开发或者外购的模具。